# 求助陈版，关于三方银行借款的会计处理。

提问人：mizzlefantasy 时间：2013-03-11 14:26:58
A公司与B公司及B公司所在集团为外部关联方。 A和B与银行签订了三方借款协议，根据协议的规定，银行为贷款人，A公司为借款人，B公司为项目用款人，贷款期限自 2009 年起共 10 年，利率根据人行同期银行贷款利率浮动。A和B公司分别在银行开具监管账户，A公司开立的贷款账户用于贷款本金发放及本息归还，B公司的存款账户用于办理从A公司贷转存和项目结算支付。贷款放款申请以及项目结算支付都受到银行严格监控和审批。 在审计过程中，在对B公司在该银行开立的存款账户进行函证时，该银行拒绝回复函证，并称由于借款人为A公司，因此仅接受以A公司名义发出的函证，那在这种情况下，是否可以认为B公司对该银行存款并无所有权，因此不应作为资产列示在“银行存款”科目，而应该作为该借款账面余额的抵减呢？ 在银行无法回函的情况下，是否可以将盖章的银行对账单作为确认B公司对借款户所有权的审计证据？ 另外，由于A公司在其报表中以“长期借款”列示该笔银行贷款，并同时做一笔应收B公司的长期应收款。那么在B公司所在集团的合并报表层面，我们应该列示为对A公司的“长期应付款”，还是仍可以作为“长期借款”列示？
十分感谢陈老师！

回答人：chenyiwei
回复 mizzlefantasy 的帖子
从你说的情况看，该交易的法律关系很可能应理解为A向银行贷款后再转借给B。因此对B而言，是从A借入款项。但由于有三方协议，可以理解为委托贷款，即A从银行借入款项随即委贷给B。从这一角度讲，B公司报表上也可列报为对A的一项长期借款，而不是长期应付款。B公司帐上的银行存款和长期借款不能互相抵销（不符合《企业会计准则第 37 号——金融工具列报》规定的金融资产、负债抵销后以净额列报的条件）。

回答人：chenyiwei
回复 mizzlefantasy 的帖子
1 、也可以理解为银行认可的转贷。由于B的借款资金在法律上是由A转贷过来的，因此列报为长期借款更为合适。
2 、建议向律师咨询该三方协议中条款的含义，以确定该监管户中资金的权属和B对该等资金所享有的权利，据以分析B是否应就该帐户内的余额同时挂银行存款和借款。